臺灣臺中地方法院刑事判決　　　　　　　　　　　　九十一年度中簡上緝字第一號
　　上　訴　人　臺灣臺中地方法院檢察署檢察官
　　被　　　告　甲○○
右列被告因毒品危害防制條例案件，經檢察官不服本院臺中簡易庭八十七年度中簡字
第一○七○號中華民國八十七年五月二十一日第一審簡易判決，提起上訴及移請併辦
（八十七度偵字第七六八四、八六五三、一○九六一號）本院管轄第二審之合議庭，
判決如左：
    主      文
原判決撤銷。
甲○○連續施用第二級毒品，免刑。
安非他命貳包（重約壹點貳公克）沒收銷燬之，吸食器參組沒收。
    事  實
一、甲○○基於概括之犯意，先於民國（下同）八十七年四月八日在台中市○○路大
    功圓ＭＴＶ內，施用第二級毒品安非他命，為警於八十七年四月十日下午七時十
    五分許，在台中市○○路○段一五四巷三三號十四樓之二內查獲，並扣得甲○○
    所有安非他命二包重約一點二公克、吸食器二組。又於八十七年四月二十四日十
    七時許在台中市○○路○段二二六號佳樂飯店四○二室內施用第二級毒品安非他
    命，為警於八十七年四月二十四日二十時三十分許，在台中市○○路○段二二六
    號佳樂飯店四○二室查獲，並扣得其所有吸食器一組。甲○○嗣經依本院裁定送
    觀察、勒戒後，認無繼續施用毒品傾向。
二、案經臺中市警察局分別移送臺灣臺中地方法院檢察署檢察官偵查後聲請簡易判決
    處刑，及移請併案辦理。
    理  由
一、訊據被告甲○○對於前揭犯罪事實均坦承不諱，並有扣案之安非他命二包重約一
    點二公克、吸食器三組可稽，本件事證明確，被告犯行堪予認定。
二、按麻醉藥品管理條例於八十七年五月二十日，業經公布修正名稱為毒品危害防制
    條例，及修正全文，並於同年月二十二日生效施行。依該條例第十條第二項、第
    二十條第一項、第三十五條第三款之規定，審判中之案件，法院應先將被告送勒
    戒處所觀察、勒戒，經觀察、勒戒後無繼續施用毒品傾向者，法院應為免刑之判
    決。又原麻醉藥品管理條例第十三條之一第二項第四款規定非法吸用安非他命者
    ，處三年以下有期徒刑、拘役或一萬元以下罰金，而依修正後之毒品危害防制條
    例第十條第二項之施用第二級毒品安非他命者，雖規定為處有期徒刑三年以下有
    期徒刑，其刑期似為較重，惟依首揭說明，修正後之毒品危害防制條例，法條並
    有可為判處免刑之規定，對被告應較為有利，依刑法第二條第一項前段規定，本
    件應適用裁判時之法律即毒品危害防制條例。故被告上開於毒品危害防制條例修
    正前所為之非法吸食安非他命之犯行，核係犯毒品危害防制條例第十條第二項之
    施用第二級毒品安非他命之罪，被告上開自八十七年四月八日至八十七年四月二
    十四日十七時許止之多次施用行為，時間緊接，所犯罪名相同，顯係基於概括之
    犯意為之，為連續犯，爰依刑法第五十六條之規定以一罪論。（本件被告於八十
    七年四月二十四日十七時許在台中市○○路○段二二六號佳樂飯店四○二室內施
    用第二級毒品安非他命部分犯行雖非聲請簡易處刑之犯罪事實，惟因與聲請簡易
    處刑之犯罪事實，具有連續犯裁判上一罪關係，且經檢察官上訴移送併案辦理，
    本院自得併予審究，並此敘明）。第查被告甲○○既經本院於九十一年十月一日
    裁定送勒戒處所執行觀察、勒戒，經觀察、勒戒結果，已無繼續施用毒品傾向之
    事實，有台灣台中看守所附設勒戒處所九十一年十月九日出具之『有無繼續施用
    毒品傾向證明書』乙份附卷可稽，依前開說明，本件應為被告免除其刑之判決。
    原審判決未及適用毒品危害防制條例之規定，而對被告論處罪刑，自有未洽，上
    訴人上訴意旨據以指摘為有理由，應由本院予以撤銷，改為被告免刑之諭知。又
    按刑法第三十九條規定：免除其刑者，仍得專科沒收。本件扣案之安非他命二包
    重約一點二公克，應依毒品危害防制條例第十八條第一項前段之規定予以宣告沒
    收銷燬之。扣案之吸食器三組，為被告所有供施用第二級毒品所用之物，應依刑
    法第三十八條第一項第二款之規定予以宣告沒收。
據上論斷，應依刑事訴訟法第四百五十五條之一第一項、第三項、第三百六十四條、
第三百六十九條第一項、第二百九十九條第一項但書，毒品危害防制條例第十條第二
項、第二十條第一項、第三十五條第三款、第十八條第一項前段，刑法第十一條前段
、第二條第一項前段、第三十九條、第三十八條第一項第二款，判決如主文。
中      華      民      國    九十一    年     十二     月      十      日
                                臺灣臺中地方法院刑事第二庭
                                    審判長法  官  張  智  雄
                                          法  官  鍾  堯  航
                                          法  官  柯  崑  輝
右正本證明與原本無異。
如不服本判決，應於送達後十日內向本院提出上訴狀 (須附繕本 )，上訴於台灣高等
法院台中分院。
                                          書記官
中      華      民      國    九十一    年     十二     月      十      日
